---
title: "2017 아카데미 수상 및 후보작 리뷰 및 비교"
author: "Suhyun An"
date: '2019 7 8 '
output: html_document
---

```{r setup, include=FALSE}
knitr::opts_chunk$set(echo = TRUE)

library(rvest)
library(stringr)
library(dplyr)
library(KoNLP)
library(wordcloud)
library(RColorBrewer)
library(extrafont)
library(wordcloud2)
useSejongDic()

```

## 아카데미란

영화 코코(2018.01.11 개봉) 스크린 수 937개(1퍼센트: 9.37개)-> 2018.03.07 스크린 수 7개
영화 보스 베이비(2017.05.03 개봉) 스크린 수 799개(7.99개)-> 2017.07.10 스크린 수 3개
영화 러빙 빈센트(2017.11.09 개봉, 2018.12.13 재개봉) 스크린 수 241개(2.41개) -> 2018.03.16 스크린 수 1개 (2018.12.13일 재개봉 이후도 2.41개를 넘지 못함 최대 2개의 스크린 2018.12.25 )
영화 페르디난드(2018.01.03 개봉) 스크린 수 496개(4.96개) ->
2018.02.14 스크린 수 4개




한 개의 후보 영화 - 더 브레드 위너(2017.11.17 미국 개봉)
한국에서 개봉하지 않아서 분석에서 제외 시킴.


한국 콘텐츠 진흥원. 2017 애니메이션 산업백서, 2018.03.23

-> 알고 싶은 것.
극장 애니메이션 비이용층을 대상으로 관람하지 않은 이유를 질문한 결과 '시간이 지나면 TV, 컴퓨터, 모바일기기로 편히 볼 수 있기 때문에' (30.9%)를 가장 높은 비율로 꼽았음.
다음으로 극장에 갈 시간적 여유가 없어서, 극장에서 영화를 보는 것이 불편해서 등등. 작품성 자체로는 결함이 없다는 것을 발견.(249 페이지)

나이별 리뷰(207페이지)


->극장 애니메이션 작품 유료 동영상 서비스 감상 경험
87.3% 없다. 12.7% 있다.
리뷰에 있는 사람은 있는 사람 일까? 아마도 무료로 본 사람도 꽤 존재할 듯. 무료 불법 다운로드 또는 DVD방, 또는 무료로 제공되는 IPTV 사이트 존재


온라인 애미메이션 미감상 이유 -> 관심이 없어서, 재미있는 것이 없어서.(270페이지)


그렇다면 상영할 때와 상영하지 않을 때의 리뷰 비교와 점수 분석은 어떨까?



```{r cars}
summary(cars)
```

## Including Plots

You can also embed plots, for example:

```{r pressure, echo=FALSE}
plot(pressure)
```

Note that the `echo = FALSE` parameter was added to the code chunk to prevent printing of the R code that generated the plot.
